臺灣新北地方法院民事裁定　　　　　　　110年度抗字第184號
抗　告　人　王世國　
　　　　　　陳秀蓮　
共　　　同
代　理　人　許啟龍律師
　　　　人　張雅蘋律師
相　對　人　永聯小客車租賃有限公司


法定代理人　吳長壽　
上列當事人間本票裁定事件，抗告人對於民國110 年8 月5 日本
院簡易庭110 年度司票字第6692號裁定提起抗告，本院裁定如下
：
    主  文
抗告駁回。
抗告程序費用新臺幣1,000元由抗告人負擔。
    理  由
一、按執票人向本票發票人行使追索權時，得聲請法院裁定後強
    制執行，票據法第123 條定有明文。又本票執票人依上開法
    條之規定，聲請法院裁定許可對發票人強制執行，係屬非訟
    事件，此項聲請之裁定，及抗告法院之裁定，僅依非訟事件
    程序，就本票形式上之要件是否具備，審查強制執行許可與
    否，並無確定實體上法律關係存否之效力，如發票人就票據
    債務之存否有爭執時，應由發票人提起確認之訴，以資解決
    （最高法院56年台抗字第714 號、57年台抗字第76號裁判意
    旨可參）。次按本票載明免除作成拒絕證書者，執票人聲請
    裁定准予強制執行時，毋庸提出已為付款提示之證據，相對
    人如主張執票人未為提示，依票據法第124 條準用同法第95
    條但書之規定，自應由其負舉證之責（最高法院94年度台抗
    字第1057號裁判意旨可參）。
二、抗告意旨略以：抗告人未曾共同簽發如原裁定主文所示之本
    票1 紙（下稱系爭本票）予相對人，系爭本票顯係偽造之本
    票，縱系爭本票為抗告人所簽發，抗告人於102 年發票時並
    無填載到期日，系爭本票實屬變造，再退萬步言，倘系爭本
    票為有效票據，相對人亦未曾向抗告人提示系爭本票，其行
    使追索權之形式要件未備，爰依法提起抗告，請求廢棄原裁
    定等語。
三、查，相對人主張其執有抗告人所簽發系爭本票，其上並記載
    免除作成拒絕證書，詎經提示後未獲付款之事實，業據提出
    系爭本票為憑。抗告意旨雖稱：相對人未提示系爭本票云云
    ，惟系爭本票既有免除作成拒絕證書之記載，揆諸前揭說明
    ，執票人即無須提出已為付款提示之證據，而應由發票人就
    執票人未為提示負舉證之責。抗告人僅空言泛為上開辯解，
    未舉證以實其說，自難採信。又抗告人另稱：系爭本票為偽
    造、變造乙節，姑不論其所述是否為真，此乃屬實體法律關
    係之爭執，應由抗告人另行提起訴訟以資解決，尚非本件非
    訟程序所得加以審究。從而，原審就系爭本票之形式要件為
    審查後，認應記載事項均已具備，裁定准予相對人就系爭本
    票強制執行之聲請，於法並無不當，抗告意旨指摘原裁定不
    當，求予廢棄，為無理由，應予駁回。
四、據上論結，本件抗告為無理由，依非訟事件法第46條、第21
    條第2項，民事訴訟法第495條之1第1項、第449條第1項、第
    95條、第78條，裁定如主文。
中    華    民    國   110    年    10    月    14    日
                  民事第四庭    法  官  古秋菊
以上正本證明與原本無異
如不服本裁定，僅得於收受本裁定正本送達後10日內，以適用法
規顯有錯誤為理由，向本院提出再抗告狀（須附繕本1份及繳納
再抗告裁判費新臺幣1,000元）。
中    華    民    國   110    年    10    月    14    日
                                書記官  蔡叔穎